臺灣高雄地方法院刑事判決　　　　　　　94年度訴字第2753號
公　訴　人　臺灣高雄地方法院檢察署檢察官
被　　　告　丁○
上列被告因違反電信法等案件，經檢察官提起公訴（94年度偵字
第15646、15687、15689號 ），嗣因被告就被訴事實為有罪之陳
述，本院並聽取當事人之意見後，改依簡式審判程序進行，判決
如下：
    主  文
丁○連續攜帶兇器竊盜未遂，處有期徒刑捌月。
    事  實
一、丁○前因竊盜案，經本院於民國94年5 月31日以94年度易字
    第570 號判處有期徒刑4 月，並於94年6 月30日確定。詎猶
    不知悔改，竟基於意圖為自己不法所有之竊盜概括犯意，連
    續於：(一)94年5 月18日上午9 時許，至高雄市○○區○○街
    欲找尋友人石忠信，途經高雄市○○區○○街47號乙○○住
    處，見該住處大門未上鎖，竟無故侵入該住宅（侵入住宅部
    分，未據告訴），並乘四下無人之際，徒手竊取乙○○所有
    放置於抽屜內之ULYCOM牌、序號000000000 號行動電話1 支
    （價值新台幣3000元，其內附有乙○○向泛亞電信股份有限
    公司【下稱泛亞公司】申請使用之門號0000000000號SIM 卡
    1張 ），得手後復基於意圖為自己不法所有利益之概括犯意
    ，自94年5 月18日上午9 時11分20秒起至同年5 月19日晚間
    8 時51分4 秒止，在高雄縣市不詳地點，連續利用該行動電
    話及內含之SIM 卡1 張（業經丁○於不詳時間放置不詳處所
    ，並未扣案），與其友人鄭俊皇（門號0000000000）、女友
    蘇文貞（門號0000000000）及其餘不詳姓名年籍友人通話聯
    絡，向泛亞公司傳送行使該行動電話之0000000000門號卡所
    代表之信號，並隱瞞其非該行動電話門號合法使用人之事實
    ，要求泛亞公司提供通話服務，致使泛亞公司行動電話通話
    系統陷入錯誤，誤認係該門號之合法申請人所使用，予以接
    收為其提供通話服務，而以無線方式盜用該電信設備通訊多
    次，總計以此方式詐得免費使用通信之財產上不法利益達新
    台幣（下同）7,703 元。嗣因乙○○接獲泛亞公司告知手機
    通訊異常，於94年5 月27日始發現手機不翼而飛，而報警處
    理，經警依通聯紀錄查悉上情。(二)再於94年6 月21日下午3
    時許，在高雄市○○區○○街59號前，見停放該處為戊○○
    所有之車牌號碼8J—5418號自用小客車（價值約30萬元）車
    門未鎖且未熄火，汽車鑰匙復未取下（汽車仍在發動中），
    竟徒手開啟車門進入車內，隨即將上開車輛駛離現場，竊取
    該車供代步之用，嗣因心中害怕，遂將該車開至高雄市苓雅
    區文化中心地下停車場停放，經戊○○察覺車輛失竊報警處
    理，為警循線於同日晚間8 時許，在上開地下停車場查獲上
    開失竊自小客車，始悉上情。(三)復於94年7 月5 日晚間9時
    20分許，騎乘車牌號碼PYP —832 號機車，行經高雄縣鳳山
    市○○路382 號前，見甲○○所有之車牌號碼YF—8809 號
    自小客車（於94年7 月4 日晚間11時許，在高雄縣鳳山市○○街99號前，遭不詳姓名年籍竊賊所竊取）停放該處且車門
    未關，竟乘該竊賊對該自小客車支配力弛緩之際，先將其所
    騎乘之上開機車停妥於路旁，再持內裝有對於人之生命、身
    體、安全具有危險性，客觀上可供兇器使用之附表一所示編
    號一至十二所示物品之提袋，徒手開啟上開自小客車車門後
    ，進入駕駛座，並以其所自備之家用鑰匙（未扣案）嘗試發
    動該自小客車引擎，於引擎尚未發動之際，即為內政部警政
    署保安警察第三總隊第二大隊第三中隊執行專案勤務員警當
    場發現致未得逞，丁○即下車逃逸，旋於同日晚間9 時40
    分許，為警在高雄縣鳳山市○○街183 巷45號對面騎樓逮捕
    ，並於該自小客車駕駛座右側之腳踏板上扣得上開內裝有附
    表一所示物品之提袋。
二、案經內政部警政署保安警察第三總隊第二大隊、高雄市政府
    警察局小港分局報告臺灣高雄地方法院檢察署檢察官偵查起
    訴。
    理  由
壹、程序方面：
    按本件被告丁○所犯係死刑、無期徒刑、最輕本刑為3 年以
    上有期徒刑以外之罪，其於準備程序就前揭被訴事實為有罪
    之陳述，經受命法官告知簡式審判程序之旨，並聽取其與公
    訴人之意見後，本院認無不得或不宜改依簡式審判程序進行
    之處，爰依刑事訴訟法第273 條之1 第1 項、第284 條之1
    ，裁定本件由受命法官獨任進行簡式審判程序，合先敘明。
貳、實體方面：
一、上揭犯罪事實業據被告丁○於本院審理時坦承不諱。犯罪事
    實(一)，核與被害人乙○○於警詢所指述之手機失竊及手機門
    號遭盜打情節相符，並據證人鄭俊皇於警詢證稱：係被告以
    乙○○所有之上開門號撥打電話給伊無誤等語在卷，且有泛
    亞公司通聯紀錄附卷可稽；犯罪事實(二)，核與被害人戊○○
    於警詢所指述之失竊情節相符，並據證人石忠信、李益清於
    警詢證稱：係被告開走戊○○所有之上開車輛等語在卷，且
    有贓物認領保管收據1 紙可稽；犯罪事實(三)，核與被害人甲○○於警詢所指述之失竊情節相符，且有高雄縣政府警察局
    車輛協尋電腦輸入單、內政部警政署保安警察第三總隊第二
    大隊車輛協尋（尋獲）電腦輸入單、車輛車牌失竊作業—查
    獲車輛認可資料各1 份附卷可稽，復有附表一所示物品扣案
    可憑。本案事證明確，被告犯行堪予認定。
二、查被告丁○於94年2 月2 日凌晨3 時許，在高雄市○○區○○路環球影城前，與李益清共同竊取林宣佑所有之皮包（內
    有身分證、汽車及機車駕照、健保卡、提款卡各1 張、信用
    卡2 張、手機2 支）1 個之事實，業經本院於94年5 月31日
    以94年度易字第570 號判處有期徒刑4 月，並於94年6 月30
    日確定，有該判決1 份及臺灣高等法院被告前案紀錄表可參
    。惟被告丁○於94年8 月18日本院準備程序時供稱：伊於94
    年5 月18日上午9 時許，至高雄市小港區找朋友石忠信，行
    經高雄市○○區○○街47號乙○○住處，見大門沒鎖且以為
    是朋友家，進去後發現都沒人，才把手機偷走，伊沒有一直
    要偷別人東西，這次（即犯罪事實(一)）是要去找朋友等語（
    見94年8 月18日本院準備程序筆錄），足見本件被告就犯罪
    事實(一)係因其欲找尋友人石忠信，嗣發現被害人手機無人看
    管始起意行竊供作電信設備通訊使用，故本件被告就犯罪事
    實(一)應屬另行起意竊盜，而與前案（94年度易字第570 號）
    之竊盜罪，並無裁判上一罪之關係，附此敘明。
三、按電信法第56條第1 項之罪，以意圖為自己或第三人不法之
    利益，使用有線、無線或其他電磁方式，盜接或盜用他人電
    信設備通信者為要件。本罪之處罰詐得免繳電信通信費用之
    不法利益規定，乃刑法詐欺得利罪之特別法，依特別法優於
    普通法之原則，自毋庸再論以刑法詐欺得利罪。且按本罪構
    成要件所稱以有線、無線或其他電磁方式，盜接或盜用他人
    電信設備通信者，並不限於以盜拷他人行動電話之序號、內
    碼等資料於自己之手機內，為盜用之唯一方式，其他諸如：
    利用他人住宅內之有線電話，盜打他人電話為通信行為；或
    在住宅外之電話接線箱內，盜接他人之有線電話線路，以自
    己之電話機盜打他人電話為通信行為；或意圖為自己不法之
    所有，竊取他人之行動電話手機，進而為盜打通信之行為；
    或僅以使用竊盜之意思，擅取他人之行動電話手機為盜打通
    信之行為等，不一而足，皆成立本罪（最高法院88年度台非
    字第43號判決、最高法院88年1 月19日88年度第一次刑事庭
    會議決議參照）。是核被告就犯罪事實(一)所為，係犯刑法第
    320 條第1 項之普通竊盜罪、電信法第56條第1 項之盜用他
    人電信設備通信罪。又被告就犯罪事實(二)所為，見被害人戊○○所有之上開自小客車車門未上鎖且未熄火，竟徒手開啟
    車門後即駛離，係犯刑法第320 條第1 項之普通竊盜罪。又
    查被告於犯罪事實(三)中所攜帶如附表一編號一至十二所示物
    品，業據被告於本院審理時自承均屬金屬製品等語（見94年
    8 月24日審判筆錄），且均質硬而型尖（見警卷所附照片）
    ，若持以行兇，客觀上足以對人生命、身體、安全構成危險
    性，係均屬兇器無訛。被告於犯罪事實(三)所示時地，攜帶附
    表一編號一至十二所示兇器至現場，以自備之家用鑰匙（未
    扣案）嘗試發動被害人甲○○所有之上開自小客車之際，即
    為警當場查獲而未得逞，應認係犯刑法第321 條第2 項、第
    1 項第3 款攜帶兇器加重竊盜未遂罪，起訴意旨雖認被告係
    犯攜帶兇器竊盜既遂云云，惟經公訴人當庭更正為攜帶兇器
    竊盜未遂等情，業有94年8 月18日準備程序筆錄可稽，附此
    敘明。被告先後於犯罪事實(一)(二)(三)所示時地為竊盜犯行，時
    間緊接，方法相同，所犯又係構成要件相同之罪名，顯係基
    於概括犯意反覆為之，為連續犯，應依刑法第56條之規定，
    以一攜帶兇器竊盜未遂罪論，並加重其刑。又被告於犯罪事
    實(一)所犯多次盜用被害人乙○○向泛亞公司租用之行動電話
    門號設備犯行，時間緊接，構成要件相同，顯係基於概括犯
    意為之，應依連續犯論以一罪並加重其刑。又被告所犯上開
    連續攜帶兇器竊盜未遂罪及連續盜用他人電信設備通信罪間
    ，有方法結果之牽連關係，應從一重之連續攜帶兇器未遂罪
    處斷。又被告已著手犯罪行為之實行，惟未生犯罪之結果，
    為未遂犯，應依刑法第26條前段規定，減輕其刑，依法先加
    後減之。
四、爰審酌被告年輕力壯，不思以勞力賺取報酬，竟先後竊取被
    害人乙○○所有之手機、戊○○所有之自小客車，及嘗試以
    其自備之家用鑰匙發動甲○○所有之自小客車引擎，進而又
    盜打被害人乙○○之行動電話（內含乙○○向泛亞公司申請
    使用之SIM 卡），以獲取7,703 元之不法通話利益，自屬可
    議，惟念其犯後坦承犯行，態度良好，且除所竊得之乙○○
    手機業經放置於不詳處所，尚未尋回外，就被害人甲○○所
    有之上開自小客車尚未竊取得手即為警查獲，被害人甲○○
    並未受有實質上之損害，及所竊得被害人戊○○所有之上開
    自小客車，業已發還被害人，所生損害已減輕等一切情狀，
    酌情量處如主文所示之刑。又電信法第60條雖規定，凡犯電
    信法第56條至第58條之罪者，其電信器材，不論屬於犯人與
    否，沒收之。惟本件犯罪事實(一)之行動電話及所附ＳＩＭ卡
    尚未扣案，且係被害人乙○○合法所有及使用而被竊盜之贓
    物，自應優先發還予被害人，否則，被害人之電信器材因遭
    人竊盜而盜用，該通信器材卻須由法院沒收而無從取回，亦
    非電信法第60條規定義務宣告沒收之本意，是不為沒收之宣
    告。另犯罪事實(三)所扣得附表一編號一所示之砂輪機，業據
    被告於本院審理時供稱：伊係94年7 月5 日當天向女友借的
    ，是女友工廠的等語；附表一編號十八所示之物，業據被告
    於本院審理時供稱：伊不知道是誰的等語；附表一編號二至
    十七所示之物，雖係被告所有，惟被告於警詢、本院審理時
    一致供稱：除手機及黑色錢包外，其餘均係修車之工具，因
    為當天朋友叫伊幫忙修車等語，復無其他積極證據足資證明
    附表一所示之物係被告攜帶供犯上開事實(三)竊盜案所用之物
    或預備供犯罪所用之物，亦均非違禁物，故均不予宣告沒收
    。
據上論斷，應依刑事訴訟法第273 條之1 第1 項、第284 條之1
、第299 條第1 項前段，電信法第56條第1 項，刑法第11條前段
、第321 條第2 項、第1 項第3 款、第56條、第55條，判決如主
文。
本案經檢察官丙○○到庭執行職務。
中　　華　　民　　國　　94　　年　　8 　　月　　31　　日
                  刑事第三庭    法　官  郭瓊徽
以上正本證明與原本無異。
如不服本判決，應於收受送達後10日內向本院提出上訴書狀。
中　　華　　民　　國　　94　　年　　8 　　月　　31　　日
 　　　　　　　　　　　　       書記官  陳瓊芳
附錄
刑法第320條
意圖為自己或第三人不法之所有，而竊取他人之動產者，為竊盜
罪，處五年以下有期徒刑、拘役或五百元以下罰金。
刑法第321條
犯竊盜罪而有左列情形之一者，處六月以上、五年以下有期徒刑
：
一　於夜間侵入住宅或有人居住之建築物、船艦或隱匿其內而犯
    之者。
二　毀越門扇、牆垣或其他安全設備而犯之者。
三　攜帶兇器而犯之者。
四　結夥三人以上而犯之者。
五　乘火災、水災或其他災害之際而犯之者。
六　在車站或埠頭而犯之者。
前項之未遂犯罰之。
電信法第56條
意圖為自己或第三人不法之利益，以有線、無線或其他電磁方式
，盜接或盜用他人電信設備通信者，處五年以下有期徒刑，得併
科新台幣一百五十萬元以下罰金。
附表一
┌───┬───────────────┬──────┐
│編號  │項                          目│數      量  │
├───┼───────────────┼──────┤
│一    │砂輪機                        │壹台        │
├───┼───────────────┼──────┤
│二    │斜口鉗                        │壹支        │
├───┼───────────────┼──────┤
│三    │丁字起子                      │壹支        │
├───┼───────────────┼──────┤
│四    │錐子                          │壹支        │
├───┼───────────────┼──────┤
│五    │一字起子                      │貳支        │
├───┼───────────────┼──────┤
│六    │起子                          │壹支        │
├───┼───────────────┼──────┤
│七    │梅花扳手                      │陸支        │
├───┼───────────────┼──────┤
│八    │三頭扳手                      │貳支        │
├───┼───────────────┼──────┤
│九    │T型扳手                       │肆支        │
├───┼───────────────┼──────┤
│十    │剪刀                          │壹支        │
├───┼───────────────┼──────┤
│十一  │活動扳手                      │貳支        │
├───┼───────────────┼──────┤
│十二  │六角起手                      │壹支        │
├───┼───────────────┼──────┤
│十三  │砂輪片                        │壹個        │
├───┼───────────────┼──────┤
│十四  │手電筒                        │壹支        │
├───┼───────────────┼──────┤
│十五  │TORQ CT98 型手機              │壹支        │
├───┼───────────────┼──────┤
│十六  │易利信T105型手機              │壹支        │
├───┼───────────────┼──────┤
│十七  │黑色記事錢包                  │壹個        │
├───┼───────────────┼──────┤
│十八  │先鋒牌汽車音響面版            │壹個        │
└───┴───────────────┴──────┘
